Config:
  hfst:
    Gen: ../../../src/generator-dict-gt-norm.hfst
    Morph: ../../../src/analyser-dict-gt-norm.hfst
  xerox:
    Gen: ../../../src/generator-dict-gt-norm.xfst
    Morph: ../../../src/analyser-dict-gt-norm.xfst
    App: lookup


Tests:

  
  Noun - teltta: # not checked
    teltta+N+Sg+Nom: teltta
    teltta+N+Sg+Gen: teˊlta
    teltta+N+Sg+Acc: teˊlta
    teltta+N+Sg+Ill: teeltan
    teltta+N+Sg+Loc: telttaast
    teltta+N+Sg+Com:  telttain
    teltta+N+Sg+Abe: teˊltattáá
    teltta+N+Ess: telttan
    teltta+N+Par: telttad
    teltta+N+Pl+Nom: teˊltah
    teltta+N+Pl+Gen: teˊltai
    teltta+N+Pl+Gen: teeltai
    teltta+N+Pl+Acc: teeltaid
    teltta+N+Pl+Ill: telttaid
    teltta+N+Pl+Loc: teˊltain
    teltta+N+Pl+Com: teˊltaiguin
    teltta+N+Pl+Abe: teˊltaittáá
